臺灣臺南地方法院臺南簡易庭民事判決
110年度南簡字第1352號
原      告  南山產物保險股份有限公司

法定代理人  王英君  
訴訟代理人  董永義  
被      告  謝福清  


上列當事人間請求侵權行為損害賠償(交通)事件，本院於民國11
1年3月3日言詞辯論終結，判決如下：
    主      文
被告應給付原告新臺幣92,022元，及自民國110年5月1日起至清
償日止，按週年利率百分之5計算之利息。
原告其餘之訴駁回。
訴訟費用新臺幣2,650元，由被告負擔新臺幣995元，餘由原告負
擔。
本判決原告勝訴部分得假執行。
    事實及理由
一、原告起訴主張：被告於民國108年8月29日17時20分，駕駛車
    號0000-00號自用小貨車（下稱被告車輛），在臺南市南區
    中華西路與新和路交叉路口，因未注意車前狀況之疏失，碰
    撞由原告承保、訴外人林美金所有、訴外人陳思蓉駕駛之車
    號0000-00號自用小客車（下稱系爭車輛），導致系爭車輛
    受有損害(下稱系爭事故)，原告已支出維修費用新臺幣（下
    同）245,000元（含零件183,574元、工資61,426元），爰依
    保險法第53條第1項、民法第191條之2、第213條第3項之規
    定，請求被告賠償系爭車輛修理費等語。並聲明：被告應給
    付原告245,000元，及自起訴狀繕本送達之翌日起至清償日
    止，按年息百分之5計算之利息。
二、被告則以：伊就系爭事故應負過失責任沒有意見，惟原告請
    求之維修費用過高，伊沒有辦法接受等語。並聲明：駁回原
    告之訴。
三、本院之判斷:
(一)原告主張之前揭事實，業據其提出汽車保險理算書、汽車保
    險理賠申請書、系爭車輛行車執照、駕駛執照、道路交通事
    故當事人登記聯單、估價單、車損及維修照片、統一發票等
    資料為憑（見調解卷第15頁至第53頁），並經本院向臺南市
    政府警察局第六分局調取本件交通事故相關卷宗資料查閱屬
    實（見調解卷第67-105頁），而被告就系爭事故發生經過及
    伊應負過失責任等情並不爭執，本院依上開調查證據之結果
    ，堪信原告之主張為真實。
(二)按汽車行駛時，駕駛人應注意車前狀況及兩車並行之間隔，
    並隨時採取必要之安全措施。行至有號誌之交岔路口，遇紅
    燈應依車道連貫暫停，不得逕行插入車道間，致交通擁塞，
    妨礙其他車輛通行。道路交通安全規則第94條第3項、第102
    條第1項第12款定有明文。經查，系爭事故之發生經過，經
    訴外人張嘉純及陳思蓉行車紀錄器錄影，並經本院當庭勘驗
    錄影光碟結果如下：「㈠張嘉純駕駛車牌號碼000-0000號白
    色自小客車由北向南行駛於中華西路一段慢車道上，於16:5
    5:01在行經中華西路一段與新和路交岔路口時，因紅燈而在
    該處停等，於16:56:01因後方車輛撞擊，致車身晃動及向前
    偏移。㈡陳思蓉駕駛車牌號碼0000-00號紅色自小客車由北向
    南行駛於中華西路一段上，於17:26:41前方中華西路一段與
    新和路交岔路口交通號誌轉為紅燈，於17:26:53因紅燈而在
    白色自小客車後方停等，左前方為一輛白色廂型車，右前方
    為一輛黃牌重型機車，於17:26:27因後方車輛撞擊，致車身
    晃動及向前偏移撞擊前方白色自小客車。」等情，有本院勘
    驗筆錄可憑（見本院卷第42-43頁），並核與臺南市政府警
    察局第六分局翻拍監視錄影畫面照片（見調解卷第79-95頁
    ）相符。依上開勘驗結果，被告於前揭時、地駕駛被告車輛
    ，自應確實遵守上開規定，而被告駕駛被告車輛行經本件有
    號誌之交岔路口時，張嘉純與陳思蓉所駕駛之兩輛前車均已
    因交通號誌轉為紅燈，而接續停等上開交岔路口停止線前，
    依當時情形，被告並無不能注意之情事，被告疏未注意車前
    狀況及減速慢行，致其無充足應變時間、空間採取必要之措
    施，仍繼續前行致撞擊系爭車輛，違反上開道路交通安全規
    則，足認被告確有未注意車前狀況而與系爭車輛發生碰撞之
    過失，是原告依侵權行為之法律關係，主張被告應就系爭車
    輛受損負損害賠償責任，於法當屬有據。
(三)次按因故意或過失，不法侵害他人之權利者，負損害賠償責
    任。汽車、機車或其他非依軌道行駛之動力車輛，在使用中
    加損害於他人者，駕駛人應賠償因此所生之損害。按負損害
    賠償責任者，除法律另有規定或契約另有訂定外，應回復他
    方損害發生前之原狀。第一項情形，債權人得請求支付回復
    原狀所必要之費用，以代回復原狀。不法毀損他人之物者，
    被害人得請求賠償其物因毀損所減少之價額。民法第184條
    第1項前段、第191條之2前段、第213條第1項、第3項、第19
    6條分別定有明文。所謂因物被毀損所減少之價額，得以修
    復費用為估定標準，但以必要者為限。若被害人能證明其物
    因毀損或減少之價額，超過必要之修復費用時，就其差額，
    仍得請求賠償（最高法院77年度第9次民事庭會議決議參照
    ）。故被害人得以修理費用作為其物因毀損所減少價額之計
    算依據，但其中以新品更換舊品，且因此提高該物整體價值
    者，該更換之新品即非屬損害發生前物之原狀，則該更換新
    品所支出之費用，應予計算其折舊。次按被保險人因保險人
    應負保險責任之損失發生，而對於第三人有損失賠償請求權
    者，保險人得於給付賠償金額後，代位行使被保險人對於第
    三人之請求權；但其所請求之數額，以不逾賠償金額為限，
    保險法第53條第1項亦有明定。依前揭法文規定，被告對系
    爭車輛之損害自應負過失侵權行為之賠償責任，而原告既已
    依保險契約給付賠償金額，即得行使被保險人林美金對被告
    之侵權行為損害賠償請求權。
(四)次查，本件原告請求系爭車輛修繕費用部分，含零件183,57
    4元、工資61,426元，稅後共計245,000元(見調解卷第53頁)
    ，依行政院所頒固定資產耐用年數表及固定資產折舊率表，
    【非運輸業用客車、貨車】之耐用年數為5年，依平均法計
    算其折舊結果（即以固定資產成本減除殘價後之餘額，按固
    定資產耐用年數表規定之耐用年數平均分攤，計算折舊額）
    ，每年折舊率為5分之1，並參酌營利事業所得稅查核準則第
    95條第6項規定「固定資產提列折舊採用定率遞減法者，以1
    年為計算單位，其使用期間未滿1年者，按實際使用之月數
    相當於全年之比例計算之，不滿1月者，以1月計」。系爭車
    輛為100年8月出廠，有行車執照可證，迄本件車禍發生已逾
    5年耐用年數，採用平均法計算其折舊結果，零件扣除折舊
    後之維修費用為30,596元【計算式：183,574÷（5＋1）＝30,5
    96，元以下四捨五入】，加計不扣除折舊之工資61,426元，
    原告得請求被告賠償之修復費用，即為92,022元（計算式：
    30,596＋61,426＝92,022），原告請求被告賠償92,022元，應
    為有據，原告逾此範圍之請求，則屬無據。
四、綜上所述，原告主張依侵權行為法律關係請求被告為損害賠
    償，應以其中92,022元及自起訴狀繕本送達被告之翌日即11
    0年5月1日起至清償日止按週年利率百分之5計算之利息，為
    有理由，應予准許，逾此部分，洵屬無據，應予駁回。
五、本判決原告勝訴部分，係適用民事訴訟法第427條第1項簡易
    訴訟程序所為被告敗訴之判決，依同法第389條第1項第3款
    規定，應依職權宣告假執行。
六、末按各當事人一部勝訴、一部敗訴者，其訴訟費用，由法院
    酌量情形，命兩造以比例分擔或命一造負擔，或命兩造各自
    負擔其支出之訴訟費用，民事訴訟法第79條定有明文。據此
    ，爰依兩造勝敗程度酌定訴訟費用負擔比例如主文第2項所
    示。　
中　　華　　民　　國　　111 　年　　3 　　月　　17　　日
                  臺灣臺南地方法院臺南簡易庭
                                  法  官　李姝蒓
以上正本係照原本作成。
如不服本判決，應於判決送達後20日內向本院提出上訴狀，並表
明上訴理由，如於本判決宣示後送達前提起上訴者，應於判決送
達後20日內補提上訴理由書（須附繕本）。
中　　華　　民　　國　　111 　年　　3 　　月　　17　　日
                                  書記官　張鈞雅